【裁判字號】    97,抗,320
【裁判日期】    970331
【裁判案由】    聲請減刑及定應執行刑
【裁判全文】
臺灣高等法院刑事裁定                   97年度抗字第320號
抗  告  人
即  受刑人  甲○○
上列抗告人因違反毒品危害防制條例等案件，不服臺灣桃園地方
法院中華民國九十七年二月二十七日裁定（原審案號：九七年度
聲減字第二七七號），提起抗告，本院裁定如下：
    主  文
抗告駁回。
    理  由
一、原裁定意旨略以：抗告人即受刑人甲○○因於民國九十二年
    九月八日及民國九十年十月初某日起至九十年十月十三日止
    分別犯施用第二級毒品及共同連續販賣第一級毒品等罪，經
    分別判處如附表所示之刑，均經確定在案，茲檢察官以受刑
    人所犯附表一之罪，其犯罪時間在中華民國九十六年四月二
    十四日以前，合於減刑條件，聲請予以減刑，並聲請就附表
    一之施用第二級毒品罪於減刑後，與附表二所示不應減刑之
    共同連續販賣第一級毒品罪所處之刑，合併定其應執行刑為
    有期徒刑拾貳年壹月等語。
二、本件抗告意旨略以：抗告人即受刑人甲○○於未遇國家辦理
    減刑時之執行刑為拾貳年貳月，原為九二年度桃簡字第一五
    五四號宣判刑為有期徒刑肆月，及九一年度訴字第十九號宣
    判刑為有期徒刑拾貳年，經臺灣桃園地方法院檢察署檢官申
    請數罪併罰，定其應執行之刑為有期徒刑拾貳年貳月。中華
    民國九十六年罪犯減刑條例，抗告人蒙受恩惠，數罪併罰中
    九二年度桃簡字第一五五四號判決，得以減刑為有期徒刑貳
    月，再與九一年度訴字第十九號之判決合併定其應執行刑為
    拾貳年壹月，實不符國家所給之恩惠，違反法院辦理減刑應
    注意事項之規定，懇請斟酌抗告人之刑期，撤銷原裁定，予
    以重新裁決處予有期徒刑拾貳年，以利抗告人累進處遇之分
    數等語。
三、按數罪併罰有二裁判以上，而有定其應執行之情形者，乃屬
    法院之自由裁量事項，法官於具體選擇以為適當處理時，只
    要於法律一定之外部界限內，並合於法律秩序理念之指導即
    法律之目的，自無裁量違法或不當之情。經查：受刑人甲○
    ○因於附表所列日期犯毒品危害防制條例等罪，經分別判處
    如附表所示之刑，均經確定在案，茲檢察官向原審聲請對受
    刑人減刑及定應執行之刑。原審認附表一之罪，其犯罪時間
    在中華民國九十六年四月二十四日以前，合於減刑條件，聲
    請予以減刑，並與附表二所示不應減刑之犯罪所處之刑，依
    修正前刑法第五十一條第五款之規定於各刑中最長刑期（即
    有期徒刑十二年）以上，各刑合併之刑期（有期徒刑十二年
    二月）以下，定其應執行刑為十二年一月，經核均無違反法
    律之外部界限及法律之目的（苟定執行刑十二年，將使抗告
    人所犯附表一之犯罪所應受處罰憑空免除，而有違數罪併罰
    法之目的）。且按法院辦理九十六年減刑案件應行注意事項
    第十五條後段規定：「數罪有應減刑、有不應減刑者，於減
    刑後另定執行刑時，宜在原定執行刑之刑期以下酌定其執行
    刑。」原審斟酌臺灣桃園地方法院九十三年度聲字第九一二
    號裁定所定之應執行刑即有期徒刑十二年二月，而酌定本件
    抗告人應執行之刑為有期徒刑十二年一月，與前開法院辦理
    減刑案件應行注意事項之規定，亦無不符。是抗告意旨指有
    違國家辦理減刑恩惠，且確有違反減刑應行注意事項之規定
    ，應予重新裁決處予有期徒刑十二年云云，尚非可採。綜上
    ，本件抗告為無理由，應予駁回。
據上論結，應依刑事訴訟法第四百一十二條，裁定如主文。
中    華    民    國    97    年    3     月    31    日
                  刑事第十五庭審判長法  官  吳昭瑩
                                    法  官  李正紀
                                    法  官  李釱任
以上正本證明與原本無異。
如不服本裁定，應於收受送達後五日內向本院提出抗告狀。
                                    書記官  洪秋帆
中    華    民    國    97    年    4     月    2     日


司法院資訊處製作；財團法人民間司法改革基金會備份。
